【裁判字號】    97,裁,3378
【裁判日期】    970630
【裁判案由】    拆遷補償
【裁判全文】
最  高  行  政  法  院  裁  定
                                      97年度裁字第3378號
再 審原 告  甲○○
訴訟代理人  陳文億律師
再 審被 告  臺北縣政府
代  表  人  周錫瑋
訴訟代理人  劉陽明律師
            陳璧秋律師
上列當事人間拆遷補償事件，再審原告對於中華民國96年6月14日
本院96年度判字第1015號判決，提起再審之訴，本院裁定如下：
    主  文
再審之訴駁回。
再審訴訟費用由再審原告負擔。
    理  由
一、按提起再審之訴，應依行政訴訟法第277條第1項第4款之規
    定表明再審理由，此為必須具備之程式。所謂表明再審理由
    ，必須指明確定判決有如何合於法定再審事由之具體情事，
    始為相當。倘僅泛言有何條款之再審事由，而無具體情事者
    ，尚難謂已合法表明再審理由。如未表明再審理由，法院無
    庸命其補正。
二、本件再審原告對於本院96年度判字第1015號確定判決提起再
    審之訴，其再審意旨略以：原確定判決不適用水利法第76條
    、第79條第1項之規定酌予補償，反而適用建築法第3條第1
    項第1款、第25條第1項、第96條之1之規定，認定再審原告
    所有坐落臺北縣中和市○○路1019地號及1022地號土地上門
    牌號碼為中和路臨228號建物(下稱系爭建物)屬違章建築，
    可依法拆除；復依拆遷當時之臺北縣興建公共設施拆遷建築
    物補償辦法，認系爭建物因非屬合法房屋而不得補償，違反
    中央法規標準法第11條規定，亦與上開水利法之規定牴觸。
    又再審原告所有系爭建物業經再審被告於74年12月6日以公
    函核定為62年10月5日都市計畫公布實施前之合法建築無疑
    。再審被告未依再審原告之要求，提出中和都市計劃圖及核
    定之原本，以供再審原告核對，僅提出影本，已違反行政訴
    訟法第171條、第172條、第176條及民事訴訟法第352條之規
    定。且原確定判決不依民事訴訟法第353條第2項之規定，認
    定再審原告主張為正當，竟引用行政訴訟法第176條準用民
    事訴訟法第353條第2項規定，以為自由心證之理由，採信再
    審被告之見解，顯然違反經驗法則，且有不適用民事訴訟法
    第345條之再審理由等語。經核再審原告所提之「聲請再審
    狀」所表明之上開再審理由，無非說明其對於上開確定判決
    不服之理由，而對於上開確定判決究有如何合於行政訴訟法
    第273條第1項第1款規定之具體情事，則未據明，依上開
    規定及說明，其再審之訴自非合法。
三、據上論結，本件再審之訴為不合法。依行政訴訟法第278條
    第1項、第104條、民事訴訟法第95條、第78條，裁定如主文
    。
中    華    民    國    97    年    6     月    30    日
                    最高行政法院第三庭
                        審判長法官  黃  璽  君
                              法官  林  茂  權
                              法官  侯  東  昇
                              法官  鄭  小  康
                              法官  鄭  忠  仁
以  上  正  本  證  明  與  原  本  無  異
中    華    民    國    97    年    6     月    30    日
                              書記官  王  福  瀛


司法院資訊處製作；財團法人民間司法改革基金會備份。
